臺灣臺南地方法院刑事裁定
109年度聲更一字第4號
聲  請  人  臺灣臺南地方檢察署檢察官
受  刑  人  王奕



上列聲明異議人即受刑人因毒品危害防制條例案件，以臺灣臺南
地方檢察署檢察官之執行指揮命令（106 年度執字第5041號）不
當為由，向本院聲明異議，經本院於民國109年8月5日，以109年
度聲字第1347號裁定，認為檢察官之指揮不當，將「臺灣臺南地
方檢察署國109 年7 月10日以南檢文辛106執5041字第109904448
0號函所為執行處分」予以撤銷，經檢察官提起抗告，由臺灣高
等法院臺南分院於109年8月31日，以109年度抗字第388號裁定，
將原裁定撤銷發回本院，本院更為裁定如下：
    主  文
聲明異議駁回。
    理  由
一、聲明異議意旨略以：聲明異議人即受刑人（下稱聲明異議人
    ）王奕於本院105年度訴字第813號案件，遭判處有期徒刑1
    年確定，經臺灣臺南地方檢察署（下稱臺南地檢署）以106 
    年度執字第5041號，通知聲明異議人應於民國109 年7 月14
    日下午2 時到案執行，聲明異議人於當日前往報到途中，心
    臟病復發，呼吸一度中斷，經友人送醫搶救，始救回一命，
    今遵醫囑須追蹤治療，如貿然入獄，恐病情加劇惡化，爰依
    刑事訴訟法第467條第4款規定，聲請暫緩3個月執行，俟病
    情痊癒後自行報到，絕不食言等語。
二、臺灣高等法院臺南分院109年度抗字第388號裁定之撤銷發回
    意旨略以：本件檢察官之執行指揮並無裁量瑕疵、裁量逾越
    權限範圍之情況，且依既有事證，聲明異議人前開經檢察官
    通知執行前，其情況似尚未達刑事訴訟法第467 條規定應停
    止執行之程度，所主張之聲明異議理由是否可採，尚有疑義
　　，檢察官抗告意旨指摘原裁定不當，為有理由，故將原裁定
    撤銷，發回更為妥適之處置等語。
三、按受刑人或其法定代理人或配偶以檢察官執行之指揮為不當
    者，得向諭知該裁判之法院聲明異議，刑事訴訟法第484 條
    定有明文。其所稱「檢察官執行之指揮不當」，係指檢察官
    有積極執行指揮之違法及其執行方法有不當等情形而言。再
    受徒刑或拘役之諭知，而有下列情形之一者，依檢官之指揮
    ，於其痊癒或該事故消滅前停止執行：一、心神喪失。二、
    懷胎五月以上者。三、生產未滿二月者。四、現罹疾病，恐
    因執行而不能保其生命者，刑事訴訟法第467 條亦有明文。
    。復依刑事訴訟法第457 條規定，執行裁判由為裁判法院之
    檢察官指揮之，是檢察官於執行裁判時，有視個案具體情形
    予以裁量之權能，僅於發生裁量瑕疵、裁量逾越權限範圍之
    情況時，法院始有介入審查之必要。  
四、本件聲明異議人因毒品危害防制條例案件，經本院以105 年
    度訴字第813 號判處有期徒刑1 年，並由臺灣高等法院臺南
    分院以106 年度上訴字第177 號、最高法院以106 年度台上
    字第1720號判決上訴駁回而確定，嗣臺南地檢署檢察官傳喚
    聲明異議人應於109 年7 月14日下午2 時到案執行，執行傳
    票於109年6 月23日送達聲明異議人，聲明異議人遂檢附奇
    美醫療財團法人奇美醫院（下稱奇美醫院）開立之診斷證明
    書及出院病歷摘要，並以因罹患疾病需休養併長期門診追蹤
    及復健為由，於109年7 月7 日具狀聲請暫緩執行，經執行
    檢察官於109年7 月10日以南檢文辛106 執5041字第1099044
    480號函記載：「台端聲請暫緩執行本署106 年執字5041號
    毒品危害防制條例案件有期徒刑1 年刑罰一事，查無刑事訴
    訟法第467 條停止執行之原因，礙難准許，請遵期於109 年
    7 月14日下午2 時到案，逾期依法拘提、通緝。」等詞駁回
    其聲請。而後聲明異議人提出奇美醫院之診斷證明書2紙，
    分別記載：「王奕於109 年7 月14日入本院急診，目前仍
    於急診檢查治療中。診斷為呼吸困難（列印時間：2020/07/
    14 09 ：47：42）」、「王奕於109 年7 月14日入本院進
    行心導管檢查，須繼續追蹤治療。診斷為呼吸困難、胸痛（
    列印時間：2020/07/14 21：51：24）」，復經執行檢察官
    於同年7 月17日在刑事執行案件進行單批示：「通知（電洽
    下週自行到署報到執行）執行，否予拘提。」等情，此有上
    開執行案之聲明異議人暫緩執行聲請狀、臺灣臺南地方檢察
    署函、刑事執行案件進行單等附於本件執行案卷宗可稽，並
    經本院核閱臺南地檢署106年度執字第5041號執行卷宗無誤
    。
五、本件聲明異議人係以：其於109 年7 月14日下午2 時到案執
    行當日前往報到途中，心臟病復發，送醫搶救，今遵醫囑須
    追蹤治療，如貿然入獄，恐病情加劇惡化，爰依刑事訴訟法
    第467 條第4 款聲請暫緩3個月，俟病情痊癒後即自行報到
    等語，提出聲明異議。則就本件聲明異議，除應審究聲明異
    議人是否有現罹疾病，恐因執行而不能保其生命之情事，併
    應審究聲明異議人主張因上開疾病而聲請暫緩執行「三個月
    」，是否有理由。然查：
  1.本次已非聲明異議人首次聲請延緩執行，實則聲明異議人前
    於108 年10月22日即曾以其為胸痛、宜住院治療云云，並檢
    附同日診斷書（「醫師囑言」欄記載：病人因上述原因（胸
    痛）到本院急診就醫，到院時間：108 年10月22日10:25 ，
    轉急診待床，宜住院治療等語），向臺南地檢署聲請延緩執
    行，經該署准予延緩執行，惟由聲明異議人於109 年2 月25
    日提供之奇美醫院109 年2 月18日診斷書可知，聲明異議人
    於108 年10月23日聲請暫緩執行後，並未立即住院治療，而
    至近4 個月後之109 年2 月10日，始進行心導管置入術，顯
    見前次聲請暫緩執行當時實無急迫性。
  2.另聲明異議人雖前因心臟衰竭，於109 年2 月10日入院進行
    冠狀動脈繞道手術（心導管手術），然其於同年2 月11日即
    已出院，雖其先後於同年2 月18日、3 月17日、6 月30日門
    診，然由其門診之頻率觀之，第一次係術後7 日、第二次係
    術後1 個月餘，第三次係術後3 個月餘，故由其診斷證明觀
    之，其情況應屬好轉且較穩定，並無惡化之情況，是以執行
    檢察官通知其於109 年7 月14日執行，並無裁量瑕疵或裁量
    逾越權限範圍之情形，且聲明異議人雖於109 年7 月14日，
    因呼吸困難、胸痛入院急診，進行心導管檢查，但醫師囑言
    僅稱須繼續追蹤治療，亦無從認定聲明異議人之病情有變化
    或惡化之情形，是以執行檢察官否准聲明異議人延緩執行，
    應難認係檢察官有積極執行指揮之違法及其執行方法有不當
    之情形。
  3.其次，就聲明異議人主張其於109 年7 月14日下午2 時到案
    執行當日前往報到途中，心臟病復發，送醫搶救一節，聲明
    異議人僅提出本件奇美醫院所出具，分別記載：「王奕於1
    09 年7 月14日入本院急診，目前仍於急診檢查治療中。診
    斷為呼吸困難（列印時間：2020/07/14 09：47：42）」、
    「王奕於109 年7 月14日入本院進行心導管檢查，須繼續
    追蹤治療。診斷為呼吸困難、胸痛（列印時間：2020/07/14
     21 ：51：24）」之診斷證明書2 紙為據，而上開診斷證明
    書僅記載聲明異議人於109 年7 月14日當天有至該院進行心
    導管檢查，無從逕認聲明異議人當日之情況已達「恐因執行
    而不能保其生命」之程度，故自難認為聲明異議人於檢察官
    送監執行前，其客觀身體狀況等條件已達於前開應停止執行
    程度之情事。
  4.又本件聲明異議人之109 年7 月14日之上開急診，經臺南地
    檢署檢察官函查結果為：「病人王奕於109 年7 月14日00
    ：44於本院急診掛號，係自行掛號，於同日21：52離院。」
    、「病人因呼吸喘就醫，經身體檢查、抽血、照胸部x光、
    心電圖檢查，因病人有心肌梗塞病史，當日疑似心臟冠狀動
    脈再度狹窄，給予藥物治療，並於當日下午執行心導管檢查
    ，檢查並無發現繞道手術之動脈狹窄，於21：52離院，並安
    排門診追蹤」等情，有奇美醫院109年9月1日（109）奇醫字
    第3939號函文及病情摘要影本在卷可，當可認聲明異議人於
    檢察官送監執行前，其客觀身體狀況等條件已達於前開應停
    止執行程度之情事。
　5.綜上可知，聲明異議人雖罹患疾病，但未符刑事訴訟法第46
    7條第4款規定「現罹疾病，恐因執行而不能保全其生命」之
    情形，則檢察官以其尚無執行即有不能保全其生命之情事，
    而命令執行，即非無據，難認檢察官未暫緩執行或停止執行
    ，有何執行命令違法或不當情事。聲明異議人據此聲明異議
    ，當屬無據。
六、另監獄行刑法第13條就「受刑人入監時，應行健康檢查」及
    「現罹患疾病，因執行而不能保其生命」之拒絕收監等相關
    情形，亦有規定，對於判斷是否拒絕收監之保護受刑人生命
    、身體部分設有規範。再則，關於受刑人之健康評估檢查、
    醫療診治照護、移送醫院或保外就醫等事項，監獄行刑相關
    法令亦有規定○○○○○行刑法第八章衛生與醫療、第55、61至6
    3條等規定），而足以保障受刑人之生命、身體權益。本院
    斟酌上開各情，認依現有事證以觀，執行檢察官對於受刑人
    予以發監執行之執行指揮，並無違法或不當。
七、本件聲明異議人現受「臺南地檢署109年9月18日南檢文執字
    第2027號」通緝中，附為說明。
八、綜上所述，本件檢察官之執行並無違誤，聲明異議人之異議
    顯無理由，自無法允請，應予駁回。
九、依刑事訴訟法第486條，裁定如主文。
中　　華　　民　　國　　110 　年　　2 　　月　　22　　日
                  刑事第十六庭  法  官  盧鳳田
以上正本證明與原本無異。
如不服本裁定，應於收受送達後5日內向本院提出抗告狀。（應
附繕本）。
                                書記官  洪筱喬
中　　華　　民　　國　　110 　年　　2 　　月　　22　　日